---
title: "Tarea 1"
author: "Natally S. Vidal-Figueroa"
date: "2025-09-05"
output: html_document
---

#P1. Crea un objeto llamado altura con el valor 175. Imprímelo. 

```{r}

altura = 175
altura
```

#P2. Calcula el resultado de 25 * 4 - 10.(Calcula el resultado de 25 * 4 - 10.)

```{r}
25*4-2
```

#P3. Usa la función sqrt() para calcular la raíz cuadrada de 81. (Usa la función sqrt() para calcular la raíz cuadrada de 81.)

```{r}
sqrt(81)
```


#P4. Asigna la frase "¡R es divertido!" a un objeto llamado mensaje. Imprímelo.

```{r}
mensaje <- "¡R es divertido!"
mensaje
```


#P5. Crea dos objetos a <- 10 y b <- 5. Calcula su suma y guárdala en c. (Crea dos objetos a <- 10 y b <- 5. Calcula su suma y guárdala en c.)

```{r}
a <- 10
b <- 5
c <- a+b
c

```



#P6. Pruebe si 15 es mayor que 20. (Verifica si 15 es mayor que 20.)

```{r}

15>20


```



#Q7. Verificar la clase del objeto "Hello World". "Hello World"

```{r}
"hello world"

class("Hello world")

```


#P8. Ejecute el siguiente fragmento de código:
#- Observe las advertencias que aparecen. (Observa las advertencias que aparecen.)
#- Modifica las opciones de fragmentos para suprimir las advertencias sin cambiar el código en sí. (Modifique las opciones del fragmento para apagar la advertencia sin cambiar el código.)

```{r, warning=FALSE}
log(-1)
```



#P9. Ejecute el siguiente fragmento de código: - Observe los mensajes que aparecen. (Observa los mensajes que aparecen.)

#+Modifique las opciones de fragmentos para suprimir mensajes sin cambiar el código en sí. (Modifica las opciones del fragmento para apagar mensajes sin cambiar el código.)

```{r, message=FALSE}

# Load a package (may produce messages)
library(dplyr)


```

#P10. Utilice el sistema de ayuda de R para descubrir qué mean()hace la función. (Usa el sistema de ayuda de R para averiguar qué hace la función mean().)


```{r}
help(mean)

mean (2,5,4,9)
```


#Q11 Suma 5+10

```{r}
5+10
```


